# JOSÉ DANIEL VILLEDA ROMERO

BACHILLER TÉCNICO PROFESIONAL EN INFORMÁTICA ID: 0801-2000-19974



dvilleda2007@gmail.com



Cel: 9777-2456



#### SOBRE MI

Soy una persona proactiva, excelente compañero de equipo, organizado y responsable. Disfruto mucho aprender cosas nuevas, por lo que mi objetivo es un puesto desafiante y dinámico donde poder compartir mi experiencia y a su vez sumar nuevos conocimientos.

### EDUCACIÓN

## niversidad Nacional Autónoma de

Pasante de la carrera de Ingeniería en Sistemas.

Porcentaje del 25% de carrera.



#### CURSOS

Curso Básico de Primeros Auxilios. Cruz Roja Hondureña, 2014.

Curso Básico en Farmacología. UNAH, 2014.

Curso de Manejo Eficiente de **Animales** CEDA, Comayagua, 2019

#### EXPERIENCIA LABORAL

#### Responsable de Obra

Fundación FIA, Marzo 2019 - Febrero 2020

- Supervisor de proyectos.
- Manejo de planillas y presupuesto.
- Encargado de personal.

#### Diseñador Gráfico

**Empresa Publicitaria y Textil OPOPRINT, Otubre** 2018 - Febrero 2019

- Diseñador secundario en logotipos y serigrafia.
- Supervisor de campañas publicitaria.
- Sublimador
- REFERENCIAS

LIC. JOSÉ DANIEL VILLEDA, JEFE REDACCIÓN DIARIO **LA TRIBUNA TEL. 9970-4446** 

DRA. PATRICIA ARELY ROMERO, PROPIETARIA DE LA **CLINICA EL BUEN PASTOR TEL. 8857-4073** 

LIC. LAURA SUAZO, FUNDACIÓN FULUZCA. TEL. 9479-7494

LIC.CÉSAR ESPINOZA FUNDACIÓN FIA. TEL.9554-5842